臺灣高雄地方法院刑事判決　　　　　　　　　　　　九十一年度易字第二一五三號
　　公　訴　人　臺灣高雄地方法院檢察署檢察官
　　被　　　告　甲○○
右列被告因違反毒品危害防制條例案件，茲經檢察官提起公訴（九十一年度毒偵字第
一七九二號）及移送併辦（九十年度毒偵字第二二三九號），本院判決如左：
    主  文
甲○○連續施用第二級毒品，累犯，處有期徒刑陸月，如易科罰金，以佰元折算壹
日。
扣案第二級毒品安非他命壹包（驗前毛重零點公克，驗後毛重零點貳公克）及殘留
安非他命之吸食器壹只，均沒收銷燬之。
    事  實
一、甲○○前曾因違反麻醉藥品管理條例案件，分經本院及臺灣高等法院高雄分院判
    決有期徒刑四月及有期徒刑五年確定，二案並定應執行刑為有期徒刑五年二月，
    經發監執行後，於八十六年二月四日假釋付保護管束而出獄；刑期至八十九年五
    月十一日屆滿執行完畢。又因施用毒品案件，經交付保護管束期滿後，由台灣高
    雄地方法院檢察署檢察官於九十一年四月十日以九十年度戒毒偵字第五七七號不
    起訴處分確定。甲○○仍不知警惕，竟於上開不起訴處分後之五年內，基於概括
    之犯意，自九十一年四月十七日晚間十時許起，至同年月二十日止，在高雄縣鳳
    山市○○街一九號住處，連續施用第二級毒品甲基安非他命多次，為警於九十一
    年四月二十日下午五時許，在上開住處旁之鳳陽市場內查獲，並扣得被告所有之
    安非他命壹包（驗前毛重零點三公克，驗後毛重零點二公克）及殘留安非他命之
    吸食器一只。
二、案經高雄港務警察局移送臺灣高雄地方法院檢察署檢察官偵查起訴。
    理  由
一、右揭事實業據被告甲○○於本院審理時自白不諱，其為警於九十一年四月二十日
    查獲時所採取之尿液，經送請高雄縣政府衛生局檢驗結果，呈甲基安非他命陽性
    反應，有該局九十年四月二十六日高衛試煙字第ＬＯ一五號煙毒尿液檢驗成績書
    一件附卷可稽，而該尿液再經送台灣檢驗科技股份有限公司以EIA米酵素免疫
    分析法、GC/MS氣相層析/質譜儀法複驗結果，亦呈安非他命陽性反應，有該公司
    九十一年六月十一日報告編號KＺ000000000000濫用藥物尿液檢驗報告乙紙在卷足
    憑。又扣案狀似安非他命結晶體一包、吸食器經送請高雄醫學大學附設中和紀念
    醫院鑑定結果，認結晶體含甲基安非他命成分（驗前毛重０‧三公克、驗後毛重
    ０‧二公克），吸食器亦呈甲基安非他命陽性反應，有該院九十一年七月二十九
    二日編號九一０七─二六六、九十一年七月二十九日編號九一０七─二六七號檢
    驗報告各一紙存卷可參。又甲基安非他命經口服投與後，約百分之七十於二十四
    小時內可自尿液中排出，又其尿液內含甲基安非他命成分之檢出，與投與甲基安
    非它命的量、個人體質、檢驗儀器之精密度有關，通常採尿化驗是否呈陽性反應
    ，應以投與後二十四小時內所採者為宜，此亦有行政院衛生署藥物食品檢驗局（
    80 ）藥檢壹字第四五二九號函可查，足徵被告前開曾施用安非他命之自白核與
    事實相符。又被告前因施用毒品案件，經交付保護管束期滿，由台灣高雄地方法
    院檢察署檢察官於九十一年四月十日以九十年度戒毒偵字第五七五號不起訴處分
    確定，有不起訴處分書、台灣高雄地方法院檢察署刑案資料查註紀錄表各一份在
    卷可參，其於五年內再犯毒品危害防制條例第十條之罪，應依法論科。
二、核被告所為，係犯毒品危害防制條例第十條第二項之罪。被告先後多次犯行，時
    間緊接，方法相同，所犯係構成要件相同之罪名，顯係出於概括之犯意為之，為
    連續犯，應依刑法第五十六條之規定以一罪論，並加重其刑。又其持有第二級毒
    品後進而施用，持有之低度行為為施用之高度行為所吸收，不另論罪。公訴人雖
    僅就被告於九十一年四月十七日晚時十時許施用第二級毒品之犯行提起公訴，然
    檢察官就犯罪事實一部起訴者，其效力及於全部，本件被告其餘施用第二級毒品
    之犯罪事實，與前揭論罪科刑之部分，有連續犯之關係，為裁判上一罪，已如前
    述，本院自應一併加以裁判。又被告曾因麻醉藥品管理條例案件，經本院及臺灣
    高等法院高雄分院判處有期徒刑四月及有期徒刑五年確定，二案並定應執行刑為
    有期徒刑五年二月，經發監執行後，於八十六年二月四日假釋付保護管束而出獄
    ；刑期至八十九年五月十一日屆滿執行完畢，有台灣高等法院被告全國前案紀錄
    表及台灣高雄地方法院檢察署刑案資料查註紀錄表各一份附卷可參，其於五年以
    內再犯本件有期徒刑以上之罪，為累犯，應依法遞加重其刑。審酌被告犯罪後坦
    承犯行，且其施用毒品之犯行，性質上乃屬對自我身心健康之自戕行為，其行為
    本身對社會所造成之危害並非直接，以及其犯罪動機、目的、手段及所生危害等
    一切情事，量處如主文所示之刑，並諭知易科罰金之折算標準。至前開扣案結晶
    體，經送驗結果，認含甲基安非他命成分，故為第二級毒品，而吸食器因呈甲基
    安非他命陽性反應，無法與第二級毒品安非他命析離，亦認係毒品違禁物，爰均
    依毒品危害防制條例第十八條第一項前段規定，併予宣告沒收併銷燬之
據上論斷，應依刑事訴訟法第二百九十九條第一項前段，毒品危害防制條例第十條第
第二項、第二十條第三項、第十八條第一項前段，刑法第十一條、第五十六條、第四
十七條、第四十一條第一項，罰金罰鍰提高標準條例第二條，判決如主文。
中      華      民      國      九十一    年    十二    月    三十一    日
                                      台灣高雄地方法院刑事庭
                                              法  官  郭  佳  瑛
右為正本係照原本作成。
如不服本判決，應於送達後十日內，向本院提出上訴狀。
                                              書記官  林  仕  興
中      華      民      國      九十一    年    十二    月    三十一    日
附錄本判決所論罪法條：
毒品危害防制條例第十條第二項：
    施用第二級毒品者，處三年以下有期徒刑。
